臺灣新北地方法院刑事判決
111年度審易字第616號
公  訴  人  臺灣新北地方檢察署檢察官
被      告  陳建志

                    籍設新北市○○區○○路00號0樓（新北                        ○○○○○○○○）

上列被告因竊盜案件，經檢察官提起公訴（111年度偵字第5475
號），被告於準備程序中就被訴事實為有罪之陳述，經本院裁定
改以簡式審判程序審理，判決如下：
    主  文
陳建志犯攜帶兇器竊盜罪，處有期徒刑陸月，如易科罰金，以新
臺幣壹仟元折算壹日。未扣案之犯罪所得車用無線電機壹組、現
金新臺幣參佰元沒收，於全部或一部不能沒收或不宜執行沒收時
，追徵其價額。
    事實及理由
一、陳建志意圖為自己不法之所有，基於攜帶兇器竊盜之犯意，
    於民國110年11月1日21時22分許，騎乘腳踏車行經新北市○○
    區○○○路○○巷0號前時，見張俊煌所有車牌號碼000-0000號營
    業貨運曳引車停放該處無人看管，竟持客觀上足供兇器使用
    之剪刀1把破壞副駕駛座車門鎖後，竊取車內之車用無線電
    機1組及現金新臺幣（下同）300元，得手後離去。嗣張俊煌
    發現遭竊後，報警處理，經警循線查悉上情。
二、證據：
  ㈠被告陳建志於警詢、偵查、本院準備程序及審理時之自白。
  ㈡告訴人張俊煌於警詢中之指訴。
  ㈢新北市政府警察局三峽分局鶯歌分駐所現場及路口監視器翻
    拍照片共7張。
三、論罪科刑：
  ㈠按刑法第321條第1項第3款所謂兇器，其種類並無限制，凡客
    觀上足以對人之生命、身體、安全構成威脅，具有危險性之
    兇器均屬之，且祇須行竊時攜帶此種具有危險性之兇器為已
    足，並不以攜帶之初有行兇之意圖為必要（最高法院79年台
    上字第5253號判決意旨參照）。查被告本案竊盜犯行所攜帶
    之剪刀1把，可破壞車門鎖，顯為質地堅硬之金屬製品，如
    持以向人攻擊，客觀上足以危害他人生命、身體之安全，揆
    諸前揭說明，應屬兇器無疑。是核被告所為，係犯刑法第32
    1條第1項第3款之攜帶兇器竊盜罪。
  ㈡被告前因①施用毒品等案件，經本院以103年度審訴字第231號
    判決判處有期徒刑1年、3月確定；②竊盜案件，經本院以103
    年度審簡字第390號判決判處有期徒刑4月確定；③施用毒品
    案件，經本院以103年度訴字第113號判決判處有期徒刑10月
    確定；④施用毒品案件，經本院以103年度審訴字第64號判決
    判處有期徒刑3月、9月確定；⑤施用毒品案件，經本院以103
    年度審訴字第355號判決判處有期徒刑9月，嗣先後經臺灣高
    等法院以103年度上訴字第1681號判決、最高法院以103年度
    台上字第2692號判決駁回上訴確定；⑥竊盜案件，經本院以1
    03年度審易字第982號判決判處有期徒刑5月、5月、4月，應
    執行有期徒刑1年，嗣經臺灣高等法院以103年度上易字第17
    77號判決駁回上訴確定；⑦竊盜案件，經本院以103年度審易
    字第1062號判決判處有期徒刑4月、5月，應執行有期徒刑8
    月，嗣經臺灣高等法院以103年度上易字第1643號判決駁回
    上訴確定；⑧施用毒品案件，經本院以103年度審訴字第536
    號判決判處有期徒刑9月，嗣經臺灣高等法院以103年度上訴
    字第1833號判決駁回上訴確定。上開各罪，嗣經臺灣高等法
    院以103年度聲字第3780號裁定應執行有期徒刑6年確定，經
    與另案6月24日殘刑接續執行後，於108年9月6日縮短刑期假
    釋出監併付保護管束。查被告假釋期滿迄今未逾3年，且被
    告於保護管束期滿前尚有犯罪偵查中，經臺灣新北地方檢察
    署檢察官以108年度毒執護字第470號認該假釋因「假釋保護
    管束期間再犯於期滿前未判決確定」而結案等情，有臺灣高
    等法院被告前案紀錄表在卷可參，故尚難排除被告於此期間
    內有因假釋中故意更犯罪而受有期徒刑以上刑之宣告之情事
    ，而被告上揭假釋現既仍有遭撤銷之可能，則其假釋果若一
    經撤銷，依刑法第79條第1項但書規定，即不能逕認前揭所
    載應執行之有期徒刑業已執行完畢，是依有疑，利歸被告原
    則，被告於本案之犯行，允宜不認定構成累犯，併此敘明
  ㈢爰審酌被告有上開前案紀錄，素行非佳，仍未能悔悟，不思
    以正當管道獲取所需，再為本案加重竊盜犯行，顯然欠缺尊
    重他人財產權之觀念，惟犯後已坦承犯行，態度尚佳，兼衡
    被告個人戶籍資料查詢結果註記為國中畢業之教育程度、於
    警詢中自陳勉持之家庭經濟狀況、素行、犯罪之手段、所竊
    取之財物價值、迄未與告訴人達成和解或賠償損害等一切情
    狀，量處如主文所示之刑，並諭知易科罰金之折算標準。
四、沒收：
  ㈠被告所竊得之車用無線電機1組、現金300元，為被告之犯罪
    所得，未扣案亦未發還告訴人，為避免被告無端坐享犯罪所
    得，且經核本案情節，宣告沒收並無過苛之虞，爰依刑法第
    38條之1第1項前段、第3項規定，就上開犯罪所得宣告沒收
    ，並於全部或一部不能沒收或不宜執行沒收時，追徵其價額
    。
  ㈡被告於行竊時所用之剪刀1把，並未扣案，亦無證據顯示係被
    告所有，且被告於警詢中供稱：業已丟棄等語，復無其他證
    據足資認定剪刀1把尚存，且非屬違禁物，衡量該犯罪工具
    甚易取得，價值不高，不具備刑法上之重要性，故依刑法第
    38條之2第2項之規定，不予宣告沒收或追徵。 
據上論斷，應依刑事訴訟法第273 條之1 第1 項、第299 條第1
項前段，判決如主文。
本案經檢察官蕭擁溱偵查起訴，由檢察官宋有容到庭執行職務。
中　　華　　民　　國　　111 　年　　4 　　月　　25　　日
                  刑事第二十三庭  法  官  龔書安
上列正本證明與原本無異。
如不服本判決，應於判決送達後20日內敘明上訴理由，向本院提
出上訴狀（應附繕本），上訴於臺灣高等法院。其未敘述上訴理
由者，應於上訴期間屆滿後20日內向本院補提理由書「切勿逕送
上級法院」。
                                  書記官  石秉弘
中　　華　　民　　國　　111 　年　　4 　　月　　26　　日
附錄本案論罪科刑法條全文：
中華民國刑法第321條
犯前條第1項、第2項之罪而有下列情形之一者，處6月以上5年以
下有期徒刑，得併科50萬元以下罰金：
一、侵入住宅或有人居住之建築物、船艦或隱匿其內而犯之。
二、毀越門窗、牆垣或其他安全設備而犯之。
三、攜帶兇器而犯之。
四、結夥三人以上而犯之。
五、乘火災、水災或其他災害之際而犯之。
六、在車站、港埠、航空站或其他供水、陸、空公眾運輸之舟、
車、航空機內而犯之。
前項之未遂犯罰之。